hu: Processzormagok: 10; 12; 2; 6; 16; Több; 8; 4; 1; Egyéb
pt-PT: Núcleos do processador: Deca; Dodeca; Duplo; Sêxtuplo; Hexadeca; Multi; Óctuplo; Quádruplo; Único; Outro
nl: Processorkernen: Deca; Dodeca; Dubbel; Hexa; Hexadeca; Multi; Octa; Quad; Single; Andere
ro-RO: Nuclee de procesor: Deca; Dodeca; Dual; Hexa; Hexadeca; Multi; Octa; Quad; Simplu; Altele
fi: Suorittimen ytimet: Deca; Dodeca; Kaksiosainen; Hexa; Hexadeca; Monikosketus; Octa; Neljä; Yksittäinen; Muu
pl: Rdzenie procesora: Deka; Dodeca; Dual; Hexa; Hexadeca; Multi; Octa; Quad; Singiel; Inne
nb: Prosessorkjerner: Deca; Dodeca; Dobbel; Hexa; Hexadeca; Multi; Octa; Quad; Enkel; Annet
ko: 프로세서 코어: 데카; 도데카; 듀얼; 헥사; 헥사데카; 멀티; 옥타; 쿼드; 싱글; 기타
ja: プロセッサコア: デカ; ドデカ; デュアル; ヘキサ; ヘキサデカ; マルチ; オクタ; クアッド; シングル; その他
sv: Processorkärnor: Deca; Dodeca; Dubbel; Hexa; Hexadeca; Multi; Octa; Quad; Enkel; Övrigt
fr: Cœurs de processeur: Déca; Dodéca; Double; Hexa; Hexadéca; Multi; Octa; Quadruplé; Unique; Autre
zh-CN: 处理器核心: 十核心; 十二核心; 双温区; 六核心; 十六核心; 多; 八核心; 四倍; 单; 其他
da: Processorkerner: Deca; Dodeca; Dobbelt; Hexa; Hexadeca; Multi; Octa; Firdobbelt; Enkelt; Andet
th: แกนประมวลผล: แบบ Deca-Core; แบบ Dodeca-Core; คู่; แบบ Hexa-Core; แบบ Hexadeca-Core; มัลติ; แบบ Octa-Core; แบบสี่เกลียว; แบบเดี่ยว; อื่นๆ
el: Πυρήνες επεξεργαστή: Δέκα; Δώδεκα; Διπλός; Έξι; Δεκαέξι; Multi; Οκτώ; Τετραπλό; Μονό; Άλλο
ru: Ядра процессора: Дека; Додека; Дуал; Гекса; Гексадека; Мульти; Восемь; Четыре; Одно; Другое
lt-LT: Procesoriaus branduoliai: Deca; Dodeca; Dual; Hexa; Hexadeca; Multi; Octa; Quad; Single; Kita
vi: Lõi bộ xử lý: 10; 12; Hai nhiệt độ; 6; 16; Nhiều; 8; Bốn; Đơn; Khác
es: Núcleos del procesador: Decá; Dodeca; Doble; Hexa; Hexadeca; Multi; Octa; Cuádruple; Individual; Otros
sk-SK: Jadrá procesorov: Deka; Dodeka; Dvojitý; Hexa; Hexadeka; Viacnásobný; Okta; Štvoritý; Jeden; Iné
bg-BG: Процесорни ядра: Дека; Додека; Двоен; Хекса; Хексадека; Мулти; Окта; Четворен; Единичен; Други
hr-HR: Jezgre procesora: Deka; Dodeka; Dvojni; Heksa; Heksadeka; Multi; Okta; Kvad; Jednostruki; Ostalo
tr: İşlemci Çekirdekleri: Onlu; On ikili; Çift; Altılı; On altılı; Multi; Sekizli; Dörtlü; Tek; Diğer
zh-TW: 處理器核心: Deca; Dodeca; 雙重; Hexa; Hexadeca; 多重; Octa; 四倍; 單倍; 其他
it: Core del processore: Deca; Dodeca; Doppie; Hexa; Hexadeca; Multiple; Octa; Quattro; Singolo; Altro
sl-SI: Procesorska jedra: Deset; Dodeca; Dvojni; Hexa; Hexadeca; Multi; Octa; Quad; Enojno; Drugo
pt-BR: Núcleos de processador: Deca; Dodeca; Dual; Hexa; Hexadeca; Multi; Octa; Quádrupla; Único; Outro
de: Prozessorkerne: Zehn; Zwölf; Zwei; Sechs; Sechzehn; Multi; Acht; Vier; Einzel; Sonstiges
cs: Jádra procesoru: Deca; Dodeca; Duální; Hexa; Hexadeca; Více funkcí; Octa; Quad; Jedna funkce; Jiné
en: Processor cores: Deca; Dodeca; Dual; Hexa; Hexadeca; Multi; Octa; Quad; Single; Other